【裁判字號】    97,台非,140
【裁判日期】    970410
【裁判案由】    公共危險減刑
【裁判全文】
最高法院刑事判決              九十七年度台非字第一四０號
上  訴  人  最高法院檢察署檢察總長
被      告  甲○○
上列上訴人因被告公共危險減刑案件，對於台灣桃園地方法院中
華民國九十六年八月二十二日確定裁定（九十六年度聲減字第二
四七九號），認為違法，提起非常上訴，本院判決如下：
    主  文
原裁定關於違背法令部分撤銷。
    理  由
非常上訴理由稱：「按判決不適用法則或適用不當者，為違背法
令，刑事訴訟法第三百七十八條定有明文；減刑之裁定，與科刑
判決有同等效力，其確定裁定違背法令，自得提起非常上訴。又
中華民國九十六年罪犯減刑條例第五條規定：『本條例施行前，
經通緝而未於中華民國九十六年十二月三十一日以前自動歸案接
受偵查、審判或執行者，不得依本條例減刑』。查本件受刑人甲
○○所犯公共危險罪，雖該當於該條例第二條第一項第三款所定
減刑之條件。惟其係在該條例施行前判決確定，逃匿未到案接受
執行，經台灣桃園地方法院檢察署通緝而於九十六年七月十七日
被警緝獲，並非自動歸案接受執行，有通緝書、桃園縣政府警察
局中壢分局通緝案件報告書、調查筆錄附台灣桃園地方法院檢察
署九十六年度執字第二三二號、執緝字第一二八二號執行卷可稽
，依上開規定自不得依本條例減刑。乃原審法院疏未注意及此，
仍予以裁定減刑，顯然違背法令。案經確定，爰依刑事訴訟法第
四百四十一條、第四百四十三條提起非常上訴，以資糾正」等語
。
本院按判決不適用法則或適用不當者，為違背法令，刑事訴訟法
第三百七十八條定有明文。減刑之裁定，與實體判決有同等效力
；此項裁定確定後，如發現係違背法令者，自得提起非常上訴。
又中華民國九十六年罪犯減刑條例第五條規定：「本條例施行前
，經通緝而未於中華民國九十六年十二月三十一日以前自動歸案
接受偵查、審判或執行者，不得依本條例減刑」。本件原裁定以
被告所犯公共危險罪，經法院判處有期徒刑二月確定，且犯罪時
間係在九十六年四月二十四日以前，合於中華民國九十六年罪犯
減刑條例所定減刑條件，因依台灣桃園地方法院檢察署檢察官之
聲請，減為有期徒刑一月，如易科罰金，以新台幣一千元折算一
日，業已確定。惟經核卷內資料，被告所犯公共危險罪判決確定
後，即行逃匿，經台灣桃園地方法院檢察署於九十六年四月四日
發布通緝，迨九十六年七月十七日，始於桃園縣中壢市○○路經
警緝獲，移送該署接受執行，有該署通緝書、桃園縣警察局中壢
分局通緝案件報告書、調查筆錄、撤銷通緝書等可稽。是本件被
告於上開減刑條例施行前經通緝，並未於九十六年十二月三十一
日前自動歸案接受執行，依上開說明，自不得減刑，乃原法院疏
未細察，遽依檢察官之聲請予以減刑，顯有適用法則不當之違背
法令。案經確定，非常上訴意旨執以指摘，洵有理由。因原裁定
尚非不利於被告，應由本院將原裁定關於違背法令部分撤銷，以
資糾正。
據上論結，應依刑事訴訟法第四百四十七條第一項第一款前段，
判決如主文。
中    華    民    國  九十七  年    四    月    十    日
                      最高法院刑事第五庭
                          審判長法官  張  淳  淙
                                法官  劉  介  民
                                法官  張  春  福
                                法官  蔡  彩  貞
                                法官  林  俊  益
      本件正本證明與原本無異
                                      書  記  官
中    華    民    國  九十七  年    四    月   十五   日
                                                 H


司法院資訊處製作；財團法人民間司法改革基金會備份。
